【裁判字號】    98,交聲,191
【裁判日期】    980430
【裁判案由】    交管條例聲異
【裁判全文】
臺灣板橋地方法院交通事件裁定         98年度交聲字第191號
原處分機關  交通部公路總局臺北區監理所
受處分人即
異  議  人  甲○○
上列受處分人即異議人因不服交通部公路總局臺北區監理所於民
國98年1 月6日所為北監自裁字第40-Z00000000 號違反道路交通
管理事件裁決書所為處分，經聲明異議，本院裁定如下：
    主  文
異議駁回。
    理  由
一、原處分意旨略以：受處分人即異議人甲○○於民國97年10月
    6 日上午12時40分許，駕駛車牌號碼1878-QQ 租賃小客車，
    在國道一號南下86公里，因「占用身心障礙停車位者（車頭
    未擺放身心障礙停車證）」之違規，經內政部警政署國道公
    路警察局當場舉發，爰依道路交通管理處罰條例第56條第1
    項第10款之規定處罰鍰新臺幣（下同）1,200 元。
二、異議意旨略以：伊於上開時間、地點駕駛車牌號碼1878-QQ
    租賃小客車，因臨時讓太太上下車如廁，伊未離開駕駛座，
    引擎亦未熄火，且欲立即駛離，應不構成停車之要件。又執
    法人員雖身著制服，惟乘坐未噴上機關名稱之私人黑色賓士
    執法，不符依法執行職務之公務員之身分，故不服原處分，
    聲明異議，請求撤銷原處分云云。
三、按汽車駕駛人停車時，有於身心障礙專用停車位違規停車之
    情形者者，處新臺幣600元以上1,200元以下罰鍰，道路交通
    管理處罰條例第56條第1 項第10款定有明文。又使用身心障
    礙者專用停車位者，除掛有專用牌照之車輛外，應將專用停
    車位識別證置於汽車擋風玻璃明顯處或黏貼於機車車首，以
    供查核檢驗，身心障礙者專用停車位設置管理辦法第9 條亦
    定有明文。再按「臨時停車」，係指車輛因上、下人、客，
    裝卸物品，其引擎未熄火，停止時間未滿3 分鐘，保持立即
    行駛之狀態；「停車」，則指車輛停放於道路兩側或停車場
    所，而不立即行駛者，道路交通管理處罰條例第3 條第9 款
    、第10款亦分別規定甚明。
四、查異議人於98年1 月8 日收受本案原處分機關裁決書，於同
    年月14日向原處分單位提出聲明異議狀，陳明其並無占用身
    心障礙停車位之違規行為，顯然其意在對上開裁決內容聲明
    不服，故異議人雖因不諳法律，致誤向原處分機關提出上開
    聲明異議狀，仍應視為係向本院提出聲明異議，故認其聲明
    異議未逾期，合先敘明。
五、經查：
（一）異議人對於其駕駛之租賃小客車，於上開時間、地點，確
      實停放在身心障礙專用停車位，且擋風玻璃上並未放置身
      心障礙者專用停車位識別證等事實並不否認，並有內政部
      警政署國道公路警察局公警局交字第Z00000000 號舉發違
      反道路交通管理事件通知單及採證照片各1 紙在卷可證，
      自堪認定。
（二）異議人雖辯稱：伊所為僅屬臨時停車，而與上開規定不符
      云云，然本案查獲情形，業經證人即國道公路警察局第二
      警察隊楊梅分隊執勤警員詹益尉於本院中證稱：伊於97年
      10月6 日駕駛巡邏車執行固定的巡邏勤務，行經國道1 號
      南下86公里湖口休息區欲簽到時，見異議人駕駛之前揭租
      賃小客車停放在上開休息區內之身心障礙專用停車位，異
      議人下車在車旁，車子熄火，伊有告知異議人此處為身心
      障礙停車位，並請其出示身心障礙證件，但異議人無此證
      件等語（本院卷第21頁反面、第22頁），並有採證照片1
      幀（本院卷第24頁）附卷可參，衡以證人詹益尉為執勤警
      員，僅係於執行勤務適時發現異議人有上開情形而上前取
      締，其與異議人素不相識，復無怨隙，應無甘冒觸犯偽證
      之罪責，故意構詞誣陷異議人之必要，且員警係先拍攝本
      件違規照片後，再上前告發異議人違規行為一節，此據證
      人詹益尉於本院訊問時證述在卷，而觀以上開舉證照片，
      顯示異議人之車輛橫停於身心障礙專用停車位，駕駛已下
      車且車門微開，核與證人詹益尉上開證述見到異議人車輛
      狀況相符，堪信證人詹益尉上開證詞為真實可採，則異議
      人既已將車輛熄火，顯未保持立即行駛之狀態，自不符合
      臨時停車之規定，已該當於道路交通管理處罰條例所稱之
      停車行為，異議人執此事由求予撤銷原處分，自無足採。
（三）異議人雖另陳稱：執法人員乘坐未噴上機關名稱之私人黑
      色賓士執法云云，惟查，員警詹益尉於上揭時地，係搭乘
      噴有國道公路警察局205 編號字樣之賓士205 巡邏車執行
      固定巡邏勤務一情，已據證人詹益尉於本院訊問時證述綦
      詳，已難信異議人上開所述為真實可採，況縱認異議人上
      開所述為真實，然證人詹益尉係國道公路警察局隊員，依
      法本有舉發交通違規事件之交通稽查權，且警員詹益尉於
      本件值勤時身著制服，此為異議人於異議狀內自承，顯見
      警員詹益尉於舉發本件違規已表明其身分及因此身分而生
      之交通稽查權，自不因其是否乘坐私家車，而影響其依法
      執行職務之公務員身分，故異議人以前情置辯，並不足採
      ，附此敘明。
六、綜上所述，異議人甲○○駕駛之租賃小客車於前述時間、地
    點，有於身心障礙專用停車位違規停車之違規事實既可認定
    ，原處分機關據以援引前揭規定，並參酌違反道路交通管理
    事件統一裁罰基準表之規定，裁處異議人罰鍰1,200 元，於
    法並無何違誤或不當之處。本件異議為無理由，應予駁回。
據上論斷，應依道路交通案件處理辦法第19條，裁定如主文。
中    華    民    國    98    年    4     月    30    日
                        交通法庭法  官  俞秀美
以上正本證明與原本無異。
如對本裁定不服，應於送達後5 日內，向本院提出抗告狀（應抄
附繕本）。
                                書記官  謝怡貞
中    華    民    國    98    年    4     月    30    日


司法院資訊處製作；財團法人民間司法改革基金會備份。
